臺灣新竹地方法院刑事判決　　　　　　　　　　　　　九十二年度易字第六四五號
　　公　訴　人　臺灣新竹地方法院檢察署檢察官
　　被　　　告　乙○○
右列被告因違反保護令等案件，經檢察官提起公訴（九十二年度偵字第五二八六號）
，本院判決如左：
    主  文
乙○○違反法院依家庭暴力防治法第十三條所為禁止實施家庭暴力行為之民事通常保
護令裁定，處有期徒刑月，如易科罰金，以佰元折算壹日。緩刑貳年，緩刑期內
付保護管束。
    事  實
一、乙○○係甲○○之夫，二人間具有家庭暴力防治法第三條第一款所定之家庭成員
    關係，乙○○曾因對甲○○實施家庭暴力行為，經本院依家庭暴力防治法第十三
    條規定，於民國九十二年四月十四日以九十二年度家護字第七五號核發民事通常
    保護令，裁定命乙○○不得對甲○○實施身體或精神上不法侵害之行為，亦不得
    直接或間接對甲○○為騷擾行為，保護令之有效期間為一年，該保護令並於九十
    二年四月二十一日送達乙○○。詎乙○○不知遵守，竟在上開保護令之有效期間
    內，於九十二年八月二十六日凌晨一時三十分許，在其與甲○○共乘之車號Ｗ二
    －六七一九號自小客車內，於行經新竹縣竹東鎮○○路中正郵局附近時，因細故
    與甲○○發生爭執，乙○○竟徒手毆擊甲○○，致甲○○受有臉部多處挫傷瘀腫
    、左眼結膜瘀腫及右耳後頸部挫傷等傷害，而違反本院所為上開民事通常保護令
    。嗣經甲○○報警處理，而為警查獲。
二、案經甲○○訴由新竹縣警察局竹東分局報告臺灣新竹地方法院檢察署檢察官偵查
    起訴。
    理  由
一、右揭事實業據被告乙○○於本院審理中供承在卷，核與告訴人甲○○指述情節大
    致相符，復有東元綜合醫院於九十二年八月二十六日出具之診斷證明書一紙、本
    院九十二年度家護字第七五號民事通常保護令一件附卷足稽，且經本院調閱上開
    民事通常保護令全案卷宗查明無訛，足見被告之自白與事實相符。本件事證明確
    ，被告犯行堪以認定，應依法論罪科刑。
二、按本院九十二年度家護字第七五號民事通常保護令，係依據家庭暴力防治法第十
    三條規定所為之裁定；且按家庭暴力防治法第二條第一項規定，本法所稱家庭暴
    力者，謂家庭成員間實施身體或精神上不法侵害之行為。被告乙○○違反上開民
    事通常保護令之行為，核其所為係犯家庭暴力防治法第五十條第一款之違反保護
    令罪。爰審酌被告與告訴人甲○○係夫妻關係，明知尚於本院前述保護令有效期
    間內，猶對告訴人為該保護令所禁止之行為，法治觀念難謂良好，且家庭暴力行
    為對家庭成員影響甚大，惟念其犯後尚能坦承犯行，告訴人所受傷勢非鉅，又告
    訴人已具狀表示原諒被告，有和解書一紙在卷可按，兼衡被告僅國中畢業，智識
    程度中下等一切情狀，量處如主文所示之刑，並諭知易科罰金之折算標準。末查
    ，被告素行良好，前未曾受有期徒刑刑以上刑之宣告，有臺灣新竹地方法院檢察
    署刑案資料查註紀錄表及臺灣高等法院被告全國前案紀錄表各一份在卷足憑，經
    此教訓今後應益知慎戒，信無再犯之虞，本院認本案刑之宣告，以暫不執行為適
    當，爰併諭知緩刑二年用勵自新，併依家庭暴力防治法第三十條第一項之規定，
    諭知於緩刑期內付保護管束。
三、至公訴意旨雖認為被告於上開時地，徒手毆擊告訴人，致告訴人受有前述傷害之
    行為，另涉犯刑法第二百七十七條第一項之普通傷害罪嫌。惟按，告訴乃論之罪
    ，告訴人於第一審辯論終結前得撤回其告訴；又告訴經撤回者，法院應諭知不受
    理判決，刑事訴訟法第二百三十八條第一項、第三百零三條第三款分別定有明文
    ；第按刑法第二百七十七條第一項之傷害罪，依同法第二百八十七條前段規定，
    須告訴乃論。經查，傷害部分業經告訴人當庭撤回告訴，有本院九十三年一月十
    四日審判筆錄可考，此部分本應為公訴不受理之判決，然公訴意旨認為傷害犯行
    與前揭違反保護令罪間具有一行為觸犯數罪名之異種想像競合犯關係，為裁判上
    一罪，爰不另為不受理之諭知，併此敘明。
據上論結，應依刑事訴訟法第二百九十九條第一項前段，家庭暴力防治法第五十條第
一款、第三十條第一項，刑法第十一條前段、第四十一條第一項前段、第七十四條第
一款，罰金罰鍰提高標準條例第二條，判決如主文。
本案經檢察官丙○○到庭執行職務。
中      華      民      國    九十三    年      二      月      六      日
                              臺灣新竹地方法院刑事第五庭
                                      審判長法  官  陳健順
                                            法  官  雷雅雯
                                            法  官  李珮瑜
右正本證明與原本無異。
如不服本判決，應於判決送達後十日內向本院提出上訴狀（應附繕本），上訴於臺灣
高等法院。
                                            書記官  龔紀亞
中      華      民      國    九十三    年      二      月      六      日
附錄本案論罪科刑法條全文
家庭暴力防治法第五十條：
違反法院依第十三條、第十五條所為之下列裁定者，為本法所稱之違反保護令罪，處
三年以下有期徒刑、拘役或科或併科新臺幣十萬元以下罰金︰
一  禁止實施家庭暴力行為。
二  禁止直接或間接騷擾、接觸、通話或其他連絡行為。
三  命遷出住居所。
四  遠離住居所、工作場所、學校或其他特定場所。
五  命完成加害人處遇計畫：戒癮治療、精神治療、心理輔導或其他治療、輔導。
